【裁判字號】    98,台上,5864
【裁判日期】    981008
【裁判案由】    業務侵占
【裁判全文】
最高法院刑事判決            九十八年度台上字第五八六四號
上  訴  人  甲○○
選任辯護人  周啟同律師
上列上訴人因業務侵占案件，不服台灣高等法院台中分院中華民
國九十七年六月十一日第二審判決（九十七年度上訴字第四三四
號，起訴案號：台灣彰化地方法院檢察署九十五年度偵字第八七
二０、八八四四號），提起上訴，本院判決如下：
    主  文
上訴駁回。
    理  由
按刑事訴訟法第三百七十七條規定：上訴於第三審法院，非以判
決違背法令為理由，不得為之。是提起第三審上訴，應以原判決
違背法令為理由，係屬法定要件，如果上訴理由書狀並未依據卷
內訴訟資料，具體指摘原判決不適用何種法則或如何適用不當，
或所指摘原判決違法情事，顯與法律規定得為第三審上訴理由之
違法情形，不相適合時，均應認其上訴為違背法律上之程式，予
以駁回。本件原審經審理結果，認為上訴人甲○○業務侵占、行
使業務登載不實文書及行使偽造私文書之犯行罪證明確，因而撤
銷第一審該部分之科刑判決，改判依修正前刑法牽連犯之規定，
從一重論上訴人以業務侵占罪，處有期徒刑三年。已詳敘調查、
取捨證據之結果及憑以認定犯罪事實之心證理由。從形式上觀察
，原判決關於得上訴第三審之行使偽造私文書部分，並無足以影
響判決結果之違法情形存在。上訴意旨就行使偽造私文書部分，
並未依據卷內訴訟資料，對原判決究竟如何不適用法則或適用不
當為具體之指摘，僅泛稱：原判決理由不備、違背法令云云，難
認已符合首揭法定之第三審上訴要件。其此部分上訴自屬違背法
律上之程式，應予駁回。次按裁判上一罪案件之部分得提起第三
審上訴，其餘部分原雖不得上訴，因審判不可分原則，第三審法
院亦應併予審判，係指前者之上訴合法為前提，如該上訴為不合
法，第三審法院既應從程序上予以駁回，而無從為實體上之判決
，對於其餘部分自無從適用審判不可分原則，併為實體上審判。
原判決認上訴人牽連犯刑法第二百十六條、第二百十五條之行使
業務登載不實文書罪及同法第三百三十六條第二項之業務侵占罪
部分，核係刑事訴訟法第三百七十六條第一款、第三款所列不得
上訴於第三審法院之案件；上訴人對行使偽造私文書部分所提起
之第三審上訴，既屬不合法而應從程序上予以駁回，則不得上訴
第三審之行使業務登載不實文書、業務侵占部分，已無從併為實
體上審判，自應併予駁回。
據上論結，應依刑事訴訟法第三百九十五條前段，判決如主文。
中    華    民    國  九十八  年    十    月    八    日
                      最高法院刑事第九庭
                          審判長法官  邵  燕  玲
                                法官  李  伯  道
                                法官  孫  增  同
                                法官  李  英  勇
                                法官  吳      燦
      本件正本證明與原本無異
                                      書  記  官
中    華    民    國  九十八  年    十    月   十四   日
                                                      Ｅ


司法院資訊處製作；財團法人民間司法改革基金會備份。
